臺灣新北地方法院刑事裁定
111年度聲字第3243號
111年度聲字第3298號
111年度聲字第3323號
111年度聲字第3415號
聲  請  人  
即  被  告  林子傑



上列聲請人即被告因竊盜案件，經檢察官提起公訴（111年度偵
字第48354號），聲請具保停止羈押，本院裁定如下：
    主    文
聲請駁回。
    理    由
一、聲請意旨如附件刑事聲請具保停止羈押狀、刑事聲請具保狀
    、具保陳述狀、具保狀所載。
二、按被告及得為其輔佐人之人或辯護人，得隨時具保，向法院
    聲請停止羈押，刑事訴訟法第110條第1項定有明文。次按羈
    押之被告，所犯最重本刑為3年以下有期徒刑、拘役或專科
    罰金之罪者，或係懷胎5月以上或生產後2月未滿者，或現罹
    疾病，非保外治療顯難痊癒者，如經具保聲請停止羈押，不
    得駁回，刑事訴訟法第114條第1款前段、第2款及第3款亦分
    別明定。復按羈押之目的在於確保刑事偵查、審判程式之完
    成，及刑事執行之保全，或預防反覆實施特定犯罪。被告有
    無羈押之必要，應許由法院斟酌訴訟進行程度及其他一切情
    事而為認定（最高法院46年台抗字第6號判例意旨參照），
    而關於羈押與否之審查，其目的僅在判斷有無實施羈押強制
    處分之必要，並非認定被告有無犯罪之實體審判程式，故關
    於羈押之要件，無須經嚴格之證明，而以經釋明得以自由證
    明為已足，至於被告是否成立犯罪，乃本案實體上應予判斷
    之問題，合先敘明。
三、經查：
㈠、本案聲請人因竊盜案件，前經本院訊問後，坦承全部被訴犯
    行，並有起訴書證據清單所載之證據為佐，足認聲請人涉犯
    刑法第321條第1項第1、2、3、4款加重竊盜犯罪嫌疑重大。
    聲請人有多次竊盜之前案紀錄，有臺灣高等法院被告前案紀
    錄表在卷可稽，而本案又為多次短期間內連續為加重竊盜犯
    行，甚最末次係夥同同案被告陳君豪、李永發結夥三人以上
    犯之，被害人所受損失益發嚴重，有事實足認有反覆實施同
    一犯罪之虞，有刑事訴訟法第101條之1第1項第5款之羈押原
    因。復綜合考量上情，及聲請人本案所竊物品之數量、價值
    ，認有羈押之必要，裁定自民國111年11月7日予以羈押在案
    。
㈡、聲請人前①於93年4月25日犯竊盜罪，經本院以93年度簡字第3
    360號判決判處拘役40日確定，於93年12月1日易科罰金執行
    完畢；②於94年6月15日與不詳共犯共同犯踰越安全設備竊盜
    罪，經臺灣高等法院以95年度上易字第248號判決判處有期
    徒刑8月確定，與另案之違反毒品危害防制條例案件合併定
    應執行有期徒刑1年1月，於96年4月15日徒刑執行完畢出監
    ；③於96年7月5日與廖添財共同犯踰越牆垣及安全設備竊盜
    罪，經臺灣士林地方法院以97年度易字第1490號判決判處有
    期徒刑8月，嗣經上訴撤回確定，與另案之違反毒品危害防
    制條例案件合併定應執行有期徒刑1年，於99年4月28日徒刑
    執行完畢出監；④於100年4月4、5日與李永發、張文煌、曾
    錦盈共同犯結夥三人以上侵入住宅竊盜罪，經臺灣臺北地方
    法院以100年度易字第1468、1745號判決判處有期徒刑1年，
    嗣經臺灣高等法院以100年度上易字第2013號駁回上訴確定
    ，與另案之違反毒品危害防制條例案件合併定應執行有期徒
    刑1年6月，於103年12月16日因假釋出監，所餘刑期交付保
    護管束，迄104年6月17日保護管束期滿，未經撤銷，視為已
    執行完畢等情，有臺灣高等法院被告前案紀錄表及上開案號
    判決在卷可參，業見聲請人屢因竊盜、加重竊盜案件，經法
    院判決處刑確定，並經易科罰金或入監執行完畢，詎其仍不
    知悔改，再⑤於110年7月21日與周清華共同犯攜帶兇器踰越
    牆垣侵入住宅竊盜未遂罪，經臺灣臺北地方法院以111年度
    審簡字第185號判決判處有期徒刑4月（聲請人上訴中），⑥
    於110年12月6日至15日間與陳君豪共同犯侵入住宅竊盜罪，
    經本院以111年度易字第113號判決判處有期徒刑9月（聲請
    人上訴中），⑦於111年3月27日與劉博文共同涉嫌結夥三人
    以上竊盜，經臺灣臺北地方法院檢察官以111年度偵字第162
    03號提起公訴（現繫屬於臺灣臺北地方法院111年度審易字
    第2060號），有臺灣高等法院被告前案紀錄表及上開案號判
    決、起訴書在卷可考，聲請人復於111年10月3日與同案被告
    陳君豪共同犯攜帶兇器踰越牆垣侵入有人居住之建築物竊盜
    ，於111年10月7日與同案被告陳君豪、李永發共同犯結夥三
    人以上攜帶兇器毀壞門窗侵入有人居住之建築物竊盜之本案
    ，足見聲請人雖於前揭①②③④案件執行完畢後，達6年期間未
    再有竊盜之相關犯行，然自110年7月21日起至本案之111年1
    0月8日止，即涉犯有5次之加重竊盜案件經檢察官偵查起訴
    在案，有事實足認有反覆實施同一犯罪之虞，符合刑事訴訟
    法第101條之1第1項第5款之羈押原因，且依其此5次涉犯加
    重竊盜案件之犯罪事實情節以觀，均為與他人共同入室竊盜
    ，其犯罪手段相仿，僅⑤案件因驚動鄰居查看而未遂，惟⑥、
    ⑦案件及本案聲請人所竊得之物品數量均甚多，價值難以估
    計，對社會危害甚大，是認有羈押之必要。
㈢、茲查上述情形依然存在，不能因具保而使之消滅，聲請人所
    稱其為中低收入戶，有2未成年子女待扶養，其同居人許淑
    貞腦中風行動不便，其羈押期間家中亦遭竊等語，情雖可憫
    ，惟刑事訴訟程序關於被告羈押之執行，係為確保國家司法
    權對犯罪之追訴處罰及保障社會安寧秩序而採取之必要手段
    ，與受處分人個人自由及家庭生活機能之圓滿，難免衝突，
    不能兩全，且按羈押被告乃刑事訴訟上不得已之措施，法院
    於認定羈押被告之原因是否存在時，僅就被告是否犯罪嫌疑
    重大，有無刑事訴訟法第101條、第101條之1所定情形，及
    有無保全被告或證據使刑事訴訟程序順利進行之必要為審酌
    ，而被告之家庭生活情形尚非在斟酌之列；況聲請人於前揭
    ⑥案件中，曾經本院依刑事訴訟法第101條第1項第2款及第10
    1條之1第1項第5款之規定，自111年1月28日起予以羈押在案
    ，聲請人嗣於111年2月24日亦以其有2名未成年子女待扶養
    等情為由聲請交保，經本院諭知於提出新臺幣3萬元之保證
    金後，准予其停止羈押，並限制住居，經具保人陳順義於同
    日繳納現金後，已將聲請人釋放等情，經本院調閱該號卷宗
    核閱無訛，然聲請人仍於111年3月27日涉犯有前揭⑦案件，
    於111年10月3、7日再犯本案，顯見以具保、限制住居等羈
    押代替手段，對聲請人無法達成原預防性羈押之目的。此外
    ，復查無刑事訴訟法第114條各款所定不得駁回具保停止羈
    押聲請之事由。從而，聲請人具保停止羈押之聲請，尚難准
    許，應予駁回。
四、據上論斷，應依刑事訴訟法第220條，裁定如主文。
中　　華　　民　　國　　111 　年　　11　　月　　30　　日
                  刑事第十三庭  法  官  施吟蒨
以上正本證明與原本無異。
如不服本裁定，應於收受送達後5日內向本院提出抗告狀。（應
附繕本）
                                書記官  張如菁
中　　華　　民　　國　　111 　年　　11　　月　　30　　日